# 请教陈版：持股51%51%是否纳入合并范围？

提问人：xuehaiwuya0326 时间：2020-10-15 18:33:11
陈版您好：
A公司为打开某地市场，与当地B公司合资成立C公司，其中A持股51%，B持股49%。C公司不设董事会，执行董事和总经理均由B公司任命。C公司章程约定：
股东会会议由股东按照出资比例行使表决权。A、B公司尚未实际出资。
股东会对除增加或减少注册资本，合并、分立、解散、清算或者变更作出决议等需经代表2/3以上表决权的股东通过外，其他事项，如：决定经营方针和投资计划、选举更换执行董事和监事等事项需经代表1/2以上表决权的股东通过。
基于上述信息，A公司是否应将C公司纳入合并范围？

回答人：chenyiwei
为何A持股51%，享有股东会多数表决权，但执行董事和总经理均由B公司任命，出现这种似乎存在矛盾的安排？
此问题需要获取进一步的事实证据，包括C公司的设立目的、双方各自投入的资源对C公司运营的相对重要性、收益分配和亏损承担的相关安排、实际运作中的决策机制等，才能进一步讨论。